臺灣士林地方法院刑事判決　　　　　　　　　　　　　九十一年度易字第六六號
　　公　訴　人　臺灣士林地方法院檢察署檢察官
　　被　　　告　丙○○
右列被告因竊盜案件，經檢察官提起公訴 (九十一年度偵字第五八二四號)，及移送
併案審理（九十一年度偵字第五八二二號、五八二三號），本院判決如左：
    主  文
丙○○連續竊盜，處有期徒刑壹年陸月，應於刑之執行前，令入勞動場所強制工作參
年。
    事  實
一、丙○○曾於民國（以下同）八十八年間因竊盜、偽造文書、及毒品前科，經法院
    判處有期徒刑九月、及三月確定，未到案執行（未構成累犯），竟不知悔改，有
    犯罪習慣，又意圖為自己不法之所有，基於概括之犯意，連續於：
  (一)民國（以下同）八十九年七月二十五日凌晨零時四十分許，在台北市士林區雙溪
    堤防邊，以拳頭敲破車號ＢＹ─八００八號車窗（毀損部分未經告訴），竊取車
    內丁○○新台幣（以下同）三千元，及乙○○之汽車駕照、機車駕照、國民身分
    證、金融卡（上海銀行、慶豐銀行各一張）等物，丙○○得手後，即先後持竊得
    之胡惠雯金融卡二張，於八十九年七月二十五日凌晨一時十分至十二分，去農民
    銀行的提款機接續輸入密碼，詐領五千元、四百元、二千元、二千九百元，使上
    開自動提款機辨識系統對真正持卡人之識別陷於錯誤，如數支付。
  (二)九十年一月十六日二十二時三十分，在臺北市○○區○○街、雨農橋頭，見簡可
    銓所有之ＤＱＬ─四二○號機車停於該處，有機可乘，竊取簡可鈺置於機車置物
    箱內之皮包，內有簡可鈺所有之中國信託商業銀行、誠泰商業銀行、富邦商業銀
    行之信用卡各乙張，中興銀行內湖分行金融卡乙張、國際牌手機乙支（序號00
    0000000000000號）、機車駕駛執照、汽車、機車行車執照各乙張
    、健保卡乙枚。
  (三)九十年三月十二日二十二時許，在上址竊取簡慧華置於ＢＣＸ─八二三號機車置
    物箱內之手提包，內有簡慧華所有之機車行車執照、健保卡、中國國際商業銀行
    金融卡各乙張、MOTOROLA牌行動電話乙支（序號00000000000000
    0號），陳榮華得手後，即先後持竊得之簡慧華上開中國國際商業銀行金融卡，
    於同日二十二時三十一分、三十二分，在華南商業銀行石牌分行之自動提款機，
    及同日二十二時五十五分許，在華南商業銀行士林分行自動提款機，接續輸入密
    碼，詐領五千元、一萬一千元及二百元，共一萬六千二百元，使上開自動提款機
    辨識系統對真正持卡人之識別陷於錯誤，如數支付。
  (四)九十年三月十九日二十二時三十分許，丙○○見甲○○將ＡＹＱ─九九八號機車
    停於上址後，與友人賴淑芬離去，有機可乘，又基於同一之概括犯意，竊取甲○○置於機車置物箱內之皮包，內有甲○○所有之汽、機車駕駛執照、身分證、Ａ
    ＹＱ─九九八號機車行車執照、ＤＳ─六○三三號小客車行車執照、華信商業銀
    行、中國信託商業銀行、慶豐商業銀行信用卡各乙張，現金二萬元，得手後將皮
    包內上開物品取走，皮包丟棄於雨農橋下欲騎ＧＫＨ─二四九號離去之際，適甲○○、賴淑芬返回發現，記下車號報警。
  (五)九十年五月十一日晚上十一時二十分許，在台北市○○區○○街靠近復興橋處，
    徒手拉起ＡＺＨ─四０一號機車椅墊置物箱，竊取被害人戊○○所有之藍色背袋
    乙只（內有戊○○所有之華僑銀行存摺乙本、鄧女之弟鄧智勳所有之華僑銀行存
    摺乙本、護照一本）。嗣為警察根據簡可鈺、簡慧華遭竊之電話通聯紀錄及甲○○、賴淑芬提供之車號循線查獲。
二、案經臺北市政府警察局士林分局移送臺灣士林地方法院檢察署就(二)(三)(四)部分偵查
    起訴，及就(一)(五)部分移送併案審理。
    理  由
一、右開事實，業據被告丙○○於本院審理時自白不諱，核與被害人丁○○、乙○○
    、簡可鈺、簡慧華、甲○○、戊○○等人供述財物被竊之情節相符，且有贓物領
    據為憑，又有證人賴淑芬證述在卷，而丙○○以所有之0000000000號
    易付卡使用簡可鈺、簡慧華遭竊上開行動電話，亦有通聯紀錄、遠傳電信股份有
    限公司風險管制中心行動電話基本資料可證，簡慧華存款被詐領，亦有臺北區中
    小企業銀行存摺影本提領紀錄，華南商業銀行石牌分行自動提款機監視錄影帶乙
    捲，汽車照片、內政部警政署刑事警察局指紋、血液之鑑定書可按，事證明確，
    被告犯罪事實堪以認定。
二、核被告竊取他人財物之行為，係犯刑法第三百二十條第一項竊盜罪嫌，其中犯罪
    事實(一)、(三)部分，將竊得之金融卡利用自動提款機詐領乙○○、簡慧華之存款，
    又係觸犯同法第三百三十九條之二利用自動付款設備詐欺罪，被告竊得金融卡時
    ，即有詐領其全部存款之犯意，雖於各分次提領，應各認為係詐領該存款的接續
    行為，公訴人謂係連續犯尚有誤解，又被告盜取乙○○、簡慧華金融卡與詐領乙○○、簡慧華存款之行為，其間各有方法、結果之關係，應從一重之竊盜罪處斷
    。上開先後五次竊盜行為，時間緊接，犯罪構成要件相同，顯係基於概括犯意為
    之，為連續犯，應依法加重其刑，其中如事實欄(一)、(五)部分，雖未經檢察官起訴
    ，但既已移送併辦，由到庭實行公訴之檢察官在審理中，以言詞陳述起訴事實，
    並於辯論時先後述及在案，且屬連續犯之裁判上一罪關係，本院自應一併審理，
    併此敘明。爰審酌被告之品行、犯罪動機、目的、手段、所生之危害及犯罪後之
    態度等一切情狀，量處如主文所示之刑。末查被告曾有竊盜、偽造文書、毒品（
    未執行完畢）等前科，有前開前案紀錄表可查，其不思改過遷善，再犯本件竊盜
    罪，前後十月之中又犯本件五次竊盜，足徵被告有竊盜犯罪之習慣，僅藉刑之執
    行實不足以徹底根絕惡性，爰依竊盜犯贓物犯保安處分條例第三條第一項第一款
    、第四條、第五條第一項前段之規定，諭知應於刑之執行前，令入勞動場所強制
    工作三年，以資矯治。
三、至臺灣士林地方法院檢察署移送併辦之九十一年度偵第五八二０號（含九十年度
    偵字第一一九０三號、八十八年度偵字第九四六七、一一四二七號卷），關於被
    害人高明玉、何冠昕等人失竊之事，認被告此部分亦涉犯有竊盜罪嫌，請求併辦
    一節，查此部分已在台灣高等法院九十一年度上訴字第七八二號判決內敘明不能
    證明被告犯此部分之竊盜罪，無從併辦而予以退案，茲公訴人又重行移送併辦，
    本院查該等併案之事實係發生於八十八年六月以前，距本案發生之事實均在八十
    九年七月下旬以後，相距一年以上，均難認有時間緊接之連續犯裁判上一罪關係
    ，自不得併案審理，爰予退回由檢察官另作處理，併此敘明。
據上論斷，應依刑事訴訟法第二百九十九條第一項前段，刑法第五十六條、第三百二
十條第一項、第三百三十九條之二、第五十五條，竊盜犯贓物犯保安處分條例第三條
第一項第一款、第四條、第五條第一項前段，罰金罰鍰提高標準條例第一條前段，判
決如主文。
本案經檢察官呂文忠到庭執行職務。
中      華      民      國      九十一      年  十二      月    十八    日
                                臺灣士林地方法院刑事第一庭
             法  官  林  清  吉
右正本證明與原本無異
如不服本判決應於送達後十日內向本院提出上訴狀
                                    書記官  陳  美  月
中      華      民      國      九十一      年  十二      月    十九    日
附錄本案論罪科刑法條全文
中華民國刑法第三百二十條
 (普通竊盜罪、竊佔罪)
意圖為自己或第三人不法之所有，而竊取他人之動產者，為竊盜罪，處五年以下有期
徒刑、拘役或五百元以下罰金。
意圖為自己或第三人不法之利益，而竊佔他人之不動產者，依前項之規定處斷。
前二項之未遂犯罰之。
